# 收购子公司产生的递延所得税负债

提问人：broadsea2003 时间：2013-07-29 16:22:04
请问陈版： 在收购子公司时产生了评估增值，当时确认了资本公积和递延所得税负债，现在按月进行摊销，增值摊销的时候是放入管理费用还是资本公积，递延所得税负债进行调整的时候，是调整资本公积还是所得税费用呢？

回答人：chenyiwei
在合并报表层面，这部分评估增值对应的折旧和摊销应计入相应的成本、费用项目；递延所得税负债的转回应借记递延所得税负债，贷记“所得税费用——递延所得税费用”。